臺灣基隆地方法院刑事判決              100年度訴字第859號
公  訴  人  臺灣基隆地方法院檢察署檢察官
被      告  陳志強
上列被告因違反毒品危害防制條例案件，經檢察官提起公訴（
100 年度毒偵字第2147號、100 年度毒偵字第2164號），被告於
準備程序進行中，就被訴事實為有罪之陳述，經本院合議庭裁定
由受命法官獨任進行簡式審判程序，判決如下：
    主  文
陳志強施用第一級毒品，處有期徒刑柒月；又施用第一級毒品，
處有期徒刑柒月。應執行有期徒刑壹年。
    事  實
一、前案紀錄：
(一)陳志強前因違反肅清煙毒條例案件，經本院於民國84年3 月
    9 日，以83年度訴字第508 號判決判處應執行有期徒刑4 年
    8 月確定，並於84年4 月21日發監執行，85年9 月4 日假釋
    出監（後經撤銷假釋，尚有殘刑2 年7 月19日）；其後，復
    因違反肅清煙毒條例案件，經本院於86年8 月5 日，以86年
    度訴字第315 號判決分別就非法吸用化學合成麻醉藥品部分
    判處有期徒刑7 月、就施用毒品罪部分判處有期徒刑4 年、
    就非法販賣化學合成麻醉藥品罪判處有期徒刑5 年6 月、就
    販賣毒品部分判處無期徒刑，而上開非法販賣化學合成麻醉
    藥品及販賣毒品部分，嗣經上訴，由臺灣高等法院於86年12
    月11日，以86年度上訴字第4362號判決撤銷原判並分別判處
    有期徒刑2 年8 月（非法販賣化學合成麻醉藥品部分）、4
    年（販賣毒品部分）確定，並經臺灣高等法院以87年聲字第
    546 號裁定，就上開非法吸用化學合成麻醉藥品、施用毒品
    、非法販賣化學合成麻醉藥品、販賣毒品所處罪刑，合併裁
    定應執行有期徒刑16年4 月確定，且與前開假釋經撤銷後所
    餘殘刑接續執行。俟因中華民國九十六年罪犯減刑條例之公
    布施行，本院乃以96年度聲減字第1589號裁定就上開案件裁
    定減刑並定應執行之刑（就83年度訴字第508 號判決所處罪
    刑，裁定減刑並定應執行刑為有期徒刑2 年4 月；就86年度
    訴字第315 號、86年度上訴字第4362號判決所處罪刑，裁定
    減刑並合併定應執行有期徒刑為14年10月），而於97年2 月
    21日縮刑假釋出監，所餘刑期並付保護管束（刑期預定至
    100 年7 月29日屆滿）。復於100 年7 月19日因施用第一、
    二級毒品，經本院於100 年10月13日，以100 年度訴字第
    676 號判決分別判處有期徒刑7 月、3 月，應執行有期徒刑
    8 月（前述假釋尚未遭撤銷，惟日後有遭撤銷之可能）。
(二)陳志強於施用毒品案件，經裁定觀察、勒戒後，因認無繼續
    施用毒品之傾向，於98年6 月9 日釋放出所執行完畢，並由
    臺灣基隆地方法院檢察署檢察官以98年度毒偵字第20號為不
    起訴處分。
二、本案事實：
    詎陳志強猶未戒除毒癮，各基於施用第一級毒品海洛因之犯
    意，於前揭一、(二)所述觀察、勒戒執行完畢釋放後之5 年
    內，分別為下列犯行：
(一)100 年7 月6 日晚間7 時許，在基隆市○○路345 之1 號9
    樓之住處，以針筒注射身體靜脈之方式，施用第一級毒品海
    洛因1 次。嗣於同年月7 日下午5 時15許，在基隆市○○區
    ○○路河濱步道，為警盤查，查悉其為毒品列管人口，並徵
    其同意採尿送驗，結果呈現可待因、嗎啡陽性反應，而悉上
    情。
(二)100 年9 月6 日上午7 時許，在基隆市信義區○○○路168
    巷46弄9 號2 樓住處，以針筒注射身體靜脈之方式，施用第
    一級毒品海洛因1 次。嗣於同日下午1 時30分許，在基隆市
    ○○街、東信路口，為警盤查發現其手臂疑有注射毒品痕跡
    ，且為毒品列管人口，徵其同意採尿送驗，結果呈現嗎啡、
    可待因陽性反應，始悉上情。
三、案經新北市政府警察局瑞芳分局、基隆市警察局第二分局分
    別報告臺灣基隆地方法院檢察署檢察官偵查起訴。
    理  由
一、本件被告所犯者非為死刑、無期徒刑、最輕本刑為3 年以上
    有期徒刑之罪或高等法院管轄第一審案件，其於準備程序進
    行中，先就被訴事實為有罪之陳述，經告知其簡式審判程序
    之旨，並聽取公訴人及被告之意見後，本院依刑事訴訟法第
    273 條之1 第1 項之規定，裁定由受命法官獨任進行簡式審
    判程序，且依同法第273 條之2 規定，簡式審判程序之證據
    調查，不受第159 條第1 項、第161 條之2 、第161 條之3
    、第163 條之1 及第164 條至第170 條規定之限制，合先敘
    明。
二、按觀察、勒戒或強制戒治執行完畢釋放後，5 年內再犯毒品
    危害防制條例第10條之罪者，檢察官或少年法院（地方法院
    少年法庭）應依法追訴或裁定交付審理，同條例第23條第2
    項定有明文。查被告前曾因施用毒品案件，經送觀察、勒戒
    ，於98年6 月9 日執行完畢釋放，並由臺灣基隆地方法院檢
    察署檢察官為不起訴處分確定等情，有臺灣基隆地方法院檢
    察署刑案資料查註紀錄表及臺灣高等法院被告前案紀錄表在
    卷足稽，其於前揭觀察、勒戒執行完畢釋放後5 年內，又犯
    本案施用毒品之罪，依首揭規定意旨，自應由檢察官依法追
    訴，是本件起訴程序並無違誤。
三、上揭犯罪事實，業據被告於本院準備程序及審理時坦承不諱
    ，又經被告同意，2 次為警查獲後所採集之尿液經送驗後，
    均呈現嗎啡、可待因之陽性反應，此有新北市政府警察局瑞
    芳分局偵辦毒品危害防制條例犯嫌尿液檢驗編號對照表（N0
    000000）暨台灣檢驗科技股份有限公司100 年7 月22日濫用
    藥物檢驗報告、基隆市警察局第二分局偵辦毒品案件尿液檢
    體對照表（尿液檢體編號000-0-000）暨台灣尖端先進生技
    醫藥股份有限公司100 年9 月22日濫用藥物檢驗報告各1 份
    附卷可稽，且參之以酵素免疫分析或薄層定性分析等方式為
    初步篩檢者，檢驗結果雖有相當程度偽陽性之可能，然以氣
    （液）相層析、質譜分析之儀器為交叉確認者，檢驗結果出
    現偽陽性之機率則極低，因而具有公信力，核足為對涉嫌人
    不利之認定，足徵被告於本院審理中自白其有上開施用第一
    級毒品之犯行，堪予採信，本件犯罪事證明確，被告犯行洵
    堪認定，應依法論科。
四、查海洛因係毒品危害防制條例第2 條第2 項第1 款所定之第
    一級毒品。是核被告陳志強所為，各係犯毒品危害防制條例
    第10條第1 項之施用第一級毒品罪。被告2 次持有第一級毒
    品海洛因之低度行為，各應為施用第一級毒品之高度行為所
    吸收，不另論罪。爰審酌被告曾有施用毒品之紀錄，猶不知
    戒除，仍為本件施用毒品之犯行，惟犯罪後坦承犯行，且衡
    以所犯之施用毒品犯行乃戕害自己身心健康，並未危及他人
    等一切情狀，分別量處如主文所示之刑，及定應執行之刑。
    再被告施用第一級毒品之時間、地點、方式，業據被告供承
    如上，起訴書誤載施用毒品之時間、地點、方式，應予更正
    ，附此敘明。
據上論斷，應依刑事訴訟法第273 條之1 第1 項、第299 條第1
項前段，毒品危害防制條例第10條第1 項，刑法第11條前段、第
51條第5 款，判決如主文。
本案經檢察官林明志到庭執行職務。
中    華    民    國   100    年    12    月    23    日
                  刑事第五庭法  官   周霙蘭
以上正本證明與原本無異。
如不服本判決應於收受送達後10日內向本院提出上訴書狀，並應
敘述具體理由；其未敘述上訴理由者，應於上訴期間屆滿後20日
內向本院補提理由書(均須按他造當事人之人數附繕本)「切勿逕
送上級法院」。
中    華    民    國   100    年    12    月    23    日
                            書記官   翁其良
論罪法條：
毒品危害防制條例第10條
施用第一級毒品者，處 6 月以上 5 年以下有期徒刑。
施用第二級毒品者，處 3 年以下有期徒刑。